臺灣高等法院高雄分院刑事判決　　　　 93年度上易字第475號
上　訴　人　臺灣高雄地方法院檢察署檢察官
被　　　告　丙○○
上列上訴人因被告竊盜案件，不服臺灣高雄地方法院93年度簡上
字第217 號中華民國93年7 月26日依通常程序所為第一審判決（
聲請簡易判決處刑案號：臺灣高雄地方法院檢察署92年度偵字第
16704 號），提起上訴，本院判決如下：
     主  文
原判決撤銷。
丙○○結夥三人以上竊盜，處有期徒刑陸月，如易科罰金，以
佰元折算壹日。
     事  實
一、丙○○與已判刑確定之蔣孟俊共同基於意圖為自己不法所有
    之犯意聯絡，於92年6 月16日下午5 時許，由蔣孟俊連絡前
    來有犯意聯絡之梁壬祥、黃耀明及綽號「玉仔」之成年女子
    ，駕駛其向不知情之陳宗欽借得之P2-7755 號自用小貨車，
    至高雄縣岡山鎮勵志新村眷村興建工地警衛室與丙○○會合
    。再由丙○○帶同梁壬祥等3 人進入該處工地內，竊取該工
    地負責人乙○○所有之80甲分長模板擋800 支、120 甲分長
    檔桿螺絲230 支，得手後，於離去之際，因前開工地人員李
    坤龍、鍾道雄察覺有異，拍照後交予乙○○報警始查獲上情
    。
二、案經乙○○訴請高雄縣政府警察局岡山分局移送臺灣高雄地
    方法院檢察署檢察官偵查後聲請簡易判決處刑，原審認不宜
    以簡易判決處刑，改依通常程序審理。
     理  由
一、被告丙○○未於本院審理時到庭，惟據原審訊據被告丙○○
    矢口否認有前開竊盜犯行，辯稱：伊僅指示梁壬祥等3 人拿
    取一些壞的模板，並未指示他們竊取上開模板擋、長檔桿螺
    絲等物云云。
二、惟查前開事實，業據證人即告訴人乙○○於本院審理時指證
    綦詳，核與目擊證人李坤龍於本院審理時證述之情節相符，
    並有現場照片6 張附卷可稽。且依現場照片顯示，被告於梁
    壬祥等人竊取模板擋，其上覆蓋壞模板準備離去時，仍在小
    貨車旁把風，足認被告確有參與本件竊盜，至為明顯。
三、又查告訴人乙○○於偵查中所指述：丙○○帶蔣孟俊來向我
    要碎板，稱要拿回去燒火，我雖答應如有碎板要通知他們來
    拿，結果我還沒通知他們，他們就自己來拿，順便將模板擋
    、螺絲栓（指檔桿螺絲）拿走等情，業據蔣孟俊、丙○○於
    偵查中所是認。顯見被告與蔣孟俊2 人指使梁壬祥等3 人竊
    走模板擋、螺絲栓之行為，並未獲得該等物品之所有者即告
    訴人乙○○之同意，至為明確。
四、再查，同案被告蔣孟俊於偵查中自承，其於92年6 月16日當
    時所使之行動電話門號號碼為0000000000號，被告丙○○則
    自承，其於92年6 月16日當時所使之行動電話門號號碼為
    0000000000號。經檢察官向遠傳電信股份有限甲司調閱門號
    號碼為0000000000號之雙向通聯紀錄顯示，蔣孟俊與丙○○
    2 人於92年6 月16日16時56分至同日17時42分間，不到1 小
    時之時間內，即有蔣孟俊、丙○○2 人均互撥2 通電話給對
    方（合計4 通電話）之紀錄，有遠傳電信股份有限甲司雙向
    通聯紀錄1 份在卷可佐，足徵被告丙○○與梁壬祥等3 人至
    工地行竊當時，與蔣孟俊間有密切之聯繫，愈證被告與蔣孟
    俊及梁壬祥等3 人對本案竊盜犯行，有犯意聯絡，至為明確
    。至於證人梁壬祥於原審審理時雖證述，被告丙○○帶渠等
    進入（工地）叫渠等搬該處一些壞的模板後，即到（工地）
    門口警衛處等語。然查梁壬祥等3 人確有於上述時間在工地
    擅自搬走上開模板擋、長檔桿螺絲等物，已據目擊證人李坤
    龍於本院審理時結證無訛。而梁壬祥等3 人既係被告帶進工
    地，若非被告有所指示，梁壬祥等3 人豈會任意搬取前開模
    板擋、長檔桿螺絲等物，並於其上覆蓋壞模板，足見被告與
    梁壬祥等3 人就本件竊盜犯行，亦有犯意聯絡及行為分擔甚
    明。證人梁壬祥之上開證詞，亦難採為有利於被告之認定。
    綜上所述，被告所辯上情，無非卸責之詞，不足採信。本件
    事證明確，被告之犯行，堪以認定。
五、核被告所為，係犯刑法第321 條第1 項第4 款之結夥3 人以
    上竊盜罪。又被告與蔣孟俊、梁壬祥等3 人間，就前開竊盜
    犯行，有犯意聯絡及行為分擔，均為共同正犯。甲訴人認被
    告所為，係犯刑法第320 條第1 項之竊盜罪，起訴法條尚有
    未洽，惟起訴之基本事實同一，本院自得變更檢察官起訴法
    條，予以審判。原審合議庭未予詳查，將原審簡易庭對被告
    所為科刑之判決撤銷，另為被告無罪之諭知，尚有未洽。甲
    訴人上訴意旨，執此指摘原判決不當，為有理由，自應由本
    院將原判決撤銷改判。審酌被告犯後否認犯行，態度不佳，
    惟念其犯罪所得尚非巨大等一切情狀，量處如主文第2 項所
    示之刑，並諭知易科罰金之折算標準，以資懲儆。
六、被告經合法傳喚，無正當理由不到庭，爰不待其陳述逕行判
    決。
據上論斷，應依刑事訴訟法第369 條第1 項前段、第364 條、第
299 條第1 項前段、第300 條、第371 條、刑法第28條、第321
條第1 項第4 款、第41條第1 項，罰金罰鍰提高標準條例第2條
，判決如主文。
本案經檢察官彭南雄到庭執行職務。
中　　華　　民　　國　　94　　年　　4 　　月　　14　　日
                  刑事第三庭    審判長法  官  周賢銳
                                      法  官  黃仁松
                                      法  官  謝宏宗
以上正本證明與原本無異。
本判決不得上訴。
中　　華　　民　　國　　94　　年　　4 　　月　　18  　日
　　　　　　　　　　　　　　　　　　　書記官  賴梅琴
附錄本判決論罪科刑法條：
中華民國刑法第321條第1項第4款：
犯竊盜罪而有左列情形之一者，處6 月以上、5 年以下有期徒刑
：
四  結夥3 人以上而犯之者。
                                                      K
